【裁判字號】    89,訴,48
【裁判日期】    890928
【裁判案由】    詐欺等
【裁判全文】
臺灣臺東地方法院刑事判決                            八十九年度訴字第四八號
    公  訴  人  臺灣台東地方法院檢察署檢察官
    被      告  子○○
    選任辯護人  吳漢成
    被      告  丁○○
                壬○○
                戊○○
    右  一  人
    選任辯護人  蕭芳芳
                李泰宏
右列被告因詐欺等案件，經檢察官提起公訴（八十八年度偵字第二八一三號），本院
判決如左：
    主  文
子○○共同常業詐欺，累犯，處有期徒刑捌年，併科罰金參拾萬元（即新臺幣玖拾萬
元），罰金如易服勞役，以罰金總額與陸個月之日數比例折算，並於刑之執行完畢或
赦免後，令入勞動場所，強制工作參年，如附表一所示之物均沒收。又共同連續偽造
國民身分證，足以生損害於他人，累犯，處有期徒刑參月，如附表二編號二、三號所
示之物均沒收。又共同偽造印章，足以生損害於他人，累犯，處有期徒刑參月，如附
表二編號一號所示之物沒收之。應執行有期徒刑捌年陸月，併科罰金參拾萬元（即新
臺幣玖拾萬元），罰金如易服勞役，以罰金總額與陸個月之日數比例折算，如附表一
、附表二編號一至三號所示之物，均沒收。
丁○○共同常業詐欺，處有期徒刑肆年，併科罰金拾萬元（即新臺幣參拾萬元），罰
金如易服勞役，以罰金總額與陸個月之日數比例折算，如附表一所示之物均沒收。
壬○○共同常業詐欺，處有期徒刑伍年，併科罰金貳拾萬元（即新臺幣陸拾萬元），
罰金如易服勞役，以罰金總額與陸個月之日數比例折算，如附表一所示之物均沒收。
又共同連續行使偽造私文書，足以生損害於公眾及他人，處有期徒刑伍月，如附表二
編號四至九號所示之物均沒收。應執行有期徒刑伍年伍月，併科罰金貳拾萬元（即新
臺幣陸拾萬元），罰金如易服勞役，以罰金總額與陸個月之日數比例折算，如附表一
、附表二編號四至九號所示之物，均沒收。
戊○○無罪。
    事  實
一、子○○前於民國八十三年間，因違反肅清煙毒條例（現修訂為毒品危害防制條例
    ），為法院判處有期徒刑三年確定，八十六年十月七日執行完畢，仍不知悔改，
    復於八十七年間，夥同多人組成所謂俗稱「金光黨」之詐財集團，犯刑法常業詐
    欺罪，經法院判處有期徒刑六年二月確定。子○○竟仍不知悔改，復邀集丁○○
    、壬○○三人，及另名姓名年籍不詳之成年（以下同）男子、二名姓名年籍不詳
    之成年（以下同）女子，共計五人，再組成所謂「金光黨」之詐財集團，共同意
    圖為自己不法所有，並以之為業之犯意連絡，共同至台東地區，投宿於旅舍內，
    並外出從事詐騙財物之行為，經查獲者有如下事實：
（一）八十八年九月二十八日上午，五人分別駕駛二部汽車，二名女子與不詳姓名之
      男子共乘一部車號不詳之車輛；子○○、丁○○及壬○○三人則駕駛車號Ｋ五
      －二七九八號，子○○所有之車輛尾隨於後，尋找行騙對象。同日上午九時許
      ，在台東縣台東市聖母醫院附近，發現甲○○女士孤身一人，遂先由其中一名
      女子裝扮成精神錯亂之人，向甲○○問路，以引起甲○○之注意，再由另一名
      女子出面向甲○○詐稱：該女子精神錯亂，身上帶有現金新台幣（以下同）數
      百萬元，祇要拿出現金，可與之換取更多之現金等語。甲○○陷於錯誤，遂與
      該二名女子共同搭乘由另名不詳姓名男子所駕駛之汽車，至台東縣都蘭郵局提
      領現金七十五萬五千元，甲○○上車後，二名女子即以一只稱裝有更多現金之
      藍色背包與之交換，待車駛至該郵局附近某檳榔攤附近，遂要甲○○儘速下車
      離去，甲○○回家後打開該背包，發現背包內僅有數包麵條，始知受騙。其間
      廖瑞方、丁○○及壬○○三人所共乘之前述車輛則始終尾隨於後，以無線對講
      機、行動電話相互連絡，以備不時之需。
（二）八十八年十一月五日上午，四人復分別乘坐前述二部車輛外出尋找行騙對象，
      同日上午八時三十分許，在台東縣鯉魚山下，即台東市○○○路○路平交道附
      近之六六檳榔攤前，發現庚○○○女士孤身一人，有機可趁，遂以相同手法，
      先由其中一名女子向庚○○○問路，再由另名女子出面，向庚○○○稱：該問
      路女子很可憐，常被其丈夫打，打得人傻傻的等語。並由丁○○站在該檳榔攤
      前抽煙，使庚○○○以為丁○○即為問路女子之丈夫，產生同情心，二名女子
      並邀約庚○○○一起去卡拉ＯＫ唱歌，庚○○○即與二名女子共同坐上不詳姓
      名男子所駕駛之車輛，二名女子於車上譏諷庚○○○沒有錢，並要與庚○○○
      比錢多，先拿出現金十一萬元，稱誰多則贏走對方的錢。致庚○○○陷於錯誤
      ，遂與之共同至臺灣銀行台東分行前，由庚○○○一人進銀行提領現金四十萬
      元，回車內後與二名女子比誰錢多，因庚○○○錢較多，遂取得對方十一萬元
      ，並由其中一名女子提供紅白相間方格巾包裝四十萬元及十一萬元，共計五十
      一萬元，車內不詳姓名之男子駕駛並假意提供黑色背包供其裝錢並上鎖，再趁
      庚○○○不注意之際，以同型背包調換裝有五十一萬元之背包。其間廖瑞方、
      丁○○及壬○○三人所共乘之前述車號Ｋ五－二七九八號車輛，則始終尾隨於
      後，以無線電對講機、行動電話相互連絡，待騙得庚○○○之財物後，二車且
      併行離去，為庚○○○所發覺。待車輛行至臺東市○○路上，遂令庚○○○下
      車，庚○○○回家後打開該背包，發現內僅裝有六盒保久乳，始知受騙。
二、子○○並於八十八年十月底某日，另基於概括犯意，於台北市區某不詳地點，以
    二萬五千元之代價，提供其相片四幀，交付與知情並有犯意聯絡綽號「阿千」之
    成年（以下同）男子，請「阿千」為其偽造名為「邱志宏」之國民身分證及汽車
    駕照各一枚，並貼用子○○之相片於上，再偽刻「邱志宏」之印章一枚，交由子
    ○○，尚未行使即為警查獲。
三、壬○○基於概括犯意，於八十八年八月間，在台北市區某不詳地點，委請知情且
    連絡不詳姓名之成年（以下同）人，先偽造「尤國修」名義之國民身分證及印章
    各一枚，並分別於同年八月三十一日及九月十四日，先後至臺灣銀行板橋分行（
    以下簡稱臺銀板橋分行）及宜蘭東槓港郵局（以下簡稱東港郵局），連續假冒為
    「尤國修」，先檢附尤國修身分證影本一件，並於臺銀板橋分行存款開戶資料登
    錄單及存款印鑑卡上，各偽簽「尤國修」之署名一枚，及各偽造「尤國修」之印
    文一枚；再分別於東港郵局存款單及印鑑卡上，各偽簽「尤國修」之署名及偽造
    「尤國修」之印文一枚，偽造完成該等私文書後，復持以向不知情之臺銀板橋分
    行承辦公務人員傅美雲、東港郵局承辦公務員周慧萍，以申辦各該銀行及郵局之
    存款帳戶及帳簿各一本，使該等公務人員將前述不實事項登載於其等職務上所掌
    管之公務帳冊上，並據以核發存款帳簿各一本，足以生損害於名為尤國修之人，
    及該銀行及郵局對於金融帳戶、帳冊管理之正確性及信用。
四、子○○、丁○○及壬○○為警於八十八年十一月六日上午九時三十分許，在台東
    縣卑南鄉○○路五０四巷口，因共乘於所子○○駕駛前述車號Ｋ五－二七九八號
    之自用小客車，行跡可疑而查獲，並當場於該車內及其等身上查獲如附表一、二
    所示之物。
五、案經台東縣警查局台東分局報請臺灣台東地方法院檢察署檢察官偵查起訴。
    理  由
一、被告子○○、丁○○、壬○○部分：
（一）訊據被告丁○○對於前述犯罪事實坦承不諱，被告子○○、壬○○二人，除對
      於犯罪事實欄第二、三項之事實坦承不諱外，對於犯罪事實欄第一項之常業詐
      欺事實，則矢口否認，子○○辯稱：其車上為警查扣之物，非其所有，不知為
      何在車上，且八十八年九月份其未來台東云云；壬○○則辯稱：除此次到台東
      地區外，過去包括前述犯罪事實之時間內，均未曾來過台東云云。
（二）按被告之自白，不得作為有罪判決之唯一證據，仍應調查其他必要之證據，以
      察其是否與事實相符，刑事訴訟法第一百五十六條第二項就此定有明文。其立
      法目的乃欲以補強證據擔保自白之真實性，亦即以補強證據之存在，藉以限制
      向有「證據之王」稱號的自白在證據上之價值，質言之，本條項乃對於自由心
      證原則之限制，關於自白之證明力，採取證據法定原則，使自白僅具有一半之
      證明力，尚須另有其他補強證據以補足自白之證明力。而所謂補強證據，最高
      法院七十四年台覆字第一０號曾經加以闡釋：「指除該自白本身以外，其他足
      資以證明自白之犯罪事實確具有相當程度真實性之證據而言。雖其所補強者，
      非以事實之全部為必要，但亦須因補強證據與自白之相互利用，而足以使犯罪
      事實獲得確信者，始足當之」。查被告丁○○雖於警訊、偵查及本院羈押庭訊
      時，均矢口否認犯有前述詐欺犯行，惟於本院審判期日前之第一次調查證據期
      日，經本院詢以本案有完備之物證為證據後，即自白其犯罪事實，並於日後每
      次調查證據期日均自白其犯罪事實，復有證人即被害人庚○○○於警訊、偵查
      及本院當庭指證被告參與本案在卷（參見本院八十九年三月二十三日訊問筆錄
      ），另證人即被害人庚○○○、甲○○，於本院證述受詐騙之經過，與被告所
      述犯案情節大致相符，再查尚有於被告所搭乘之車輛上所查扣如附表一所示之
      證物在卷足證。是被告丁○○所犯本案除有其自白外，復有如前所述足為補強
      證據之人證、物證附卷足證，被告丁○○犯行堪以認定，應予論罪科刑。另查
      被告子○○、壬○○於本院歷次調查證據及審理程序，均自白其等分別如犯罪
      事實欄第二項及第三項之犯罪事實，復有扣案如附表二所示之物附卷足證，是
      被告子○○、壬○○所犯此部分犯罪事實，除其等之自白外，復有足為補強證
      據之如附表二所示之物證附卷足證，其等犯行即堪認定，應予論罪科刑。
（三）次按刑事訴訟法第一百五十六條第二項所稱「被告」，應包括「共同被告」在
      內，亦即共同被告所為不利於己之供述，固得採為其他共同被告犯罪之證據，
      但此項不利之陳述，須無瑕疵可指，且就其他方面調查又與事實相符者，始得
      採為犯罪事實之認定。縱可認其陳述無瑕疵，亦應調查其他足資以證明所供述
      之犯罪事實確具有相當程度真實性之補強證據，以察其是否與事實相符。若不
      為調查，而專憑此項供述即為其他共同被告犯罪事實之認定，顯與刑事訴訟法
      第一百五十六條第二項之規定有違，最高法院早於三十一年上字第二四二三號
      及四十六年台上字第四一九號判例即揭示此意旨。再按認定犯罪事實所憑之證
      據，並不以直接證據為限，即綜合各種間接證據，本於推理作用為認定犯罪事
      實之基礎，如無違背一般經驗法則，尚非法所不許；又間接事實之本身雖非證
      據，然因其具有判斷直接事實存在之作用，故經由間接事實所形成之間接證據
      ，即具有證據能力，但如何由間接事實推論直接事實之存在，仍應為必要之說
      明，始足斷定其所為推論是否合理。須強調者，無論直接或間接證據，其為訴
      訟上之證明，須於通常一般之人均不致有所懷疑而得確信其為真實之程度者，
      始得據為有罪之認定，最高法院七十六年台上字第四九八六號判例同此意旨，
      此方符刑事訴訟法第一百五十四條及第一百五十五條第二項所揭示的嚴格證明
      程序。查本案被告子○○、壬○○均否認犯罪事實欄第一項之事實，另本案雖
      尚乏直接證據足以直接證明被告等有為該等犯罪事實，惟仍有共同被告丁○○
      不利於被告子○○、壬○○之自白及如前足為補強證據之證據，另後所述各項
      間接證據，足以推翻被告子○○、壬○○所為辯稱，並進而合理推斷被告等確
      有為本案犯罪行為。
    １共同被告丁○○無重大瑕疵所指，不利於被告子○○、壬○○之自白：
      被告丁○○於本院第一次調查證據期日即自白犯罪，推翻其於警訊、偵查及本
      院羈押審理庭否認犯罪之供述，丁○○雖先供承本案被告四人均參與犯本案詐
    騙犯行，並稱另有一名姓名年籍不詳之男子及二名姓名年籍不詳之女子共同參
      與本案，復經本院訊之詳細犯案經過及被告等分工情形，被告丁○○供承，詐
      騙甲○○及庚○○○時，係由前述二名女子搭乘前述該另名男子所駕駛之車輛
      所執行，丁○○及被告子○○、壬○○三人則共乘另部子○○所有之車輛跟隨
      其後把風，戊○○並無參與等語（參見本院八十九年三月二十三日訊問筆錄）
      。核與證人即被害人甲○○、庚○○○所證稱，係被二名女子及一名負責駕駛
      車輛之男子所詐騙之經過，大致相符。且庚○○○並於本院指證，被告丁○○
      扮演其中一名女子之丈夫，對之印象深刻，及證稱庚○○○領得存款後，被騙
      於車上時，發現車號後面為「二七九八號」之墨綠色車輛尾隨於後，且最後並
      與前車併行離去等語（參見本院八十九年三月二十三日訊問筆錄及庚○○○同
      年三月十八日「答辯狀」）。庚○○○所述為被告丁○○所不否認，且與本案
      所查獲子○○所有之車輛車號（Ｋ五－二七九八號）及顏色均相符。至丁○○
      於八十九年三月二十三日本院第一次調查證據期日先稱被告四人（包括戊○○
      ）共同涉案，後改稱戊○○未參與本案之供述，當係因為被告等四人為警查獲
      時正係欲共同為詐騙行為，惟尚未能證明其等已著手時，即為警查獲，是丁○○稱被告四人均參與，而本案經提起公訴之詐騙犯罪事實係甲○○及庚○○○
      被騙之二件犯罪事實，該二件則為被告丁○○、子○○、壬○○及二名女子、
      一名男子所共同為之，戊○○未參與，為丁○○於其後之調查證據期日及審理
      期日所述一致，是被告子○○選任辯護人所辯稱，丁○○自白前後不一，為有
      瑕疵之自白等語，就本案欲證明之事實言，尚無供述不一之情，所辯即無可採
      。至被告戊○○與被告等三人欲再犯案前即為警查獲，因未能證明其等已著手
      犯行，除法律有明定處罰著手前之行為或意圖外，自不得以尚未發生之事實，
      論處被告，附此敘明。另查被告丁○○於第一次調查證據期日自白後，於其後
      第二、三、四次調查證據期日雖翻異其對於被告子○○、壬○○二人參與犯案
      之不利供述或沉默不語，惟其於第五次調查證據期日經本院隔離被告子○○、
      壬○○及戊○○後，訊問丁○○供稱，戊○○未參與本案，子○○及壬○○有
      無參與，我不方便說等語（參見本院八十九年五月三十一日訊問筆錄），足認
      被告丁○○受有子○○及壬○○之有形或無形壓力，致無法據實陳述，尚堪認
      定，是經本院另單獨提訊被告丁○○，丁○○除仍自白其犯本案之罪外，並仍
      供承，被告子○○、壬○○參與本案，戊○○並無參與本案，並稱被告子○○
      、壬○○與其共乘一部車輛，即為警查獲該部車輛，由壬○○開車，均跟隨另
      不詳姓名男子所駕駛另部車輛，共同犯案等語（參見本院八十九年八月三十一
      日訊問筆錄）。是被告丁○○之自白就細節部分，如其他參與犯案成員之個人
      資料等，雖尚有出入，惟對於犯案之人數、經過及犯罪分工等，所述均與證人
      即被害人等所述證詞，及證物等所呈現之事實相符，從而，就子○○、壬○○
      不利之供述，尚無重大不符之瑕疵可指，已堪採信。
    ２查被告子○○於被告丁○○自白犯本罪，及本院提示如附表一所示關於被害人
      庚○○○被詐騙時之紅白方格相間巾、保久乳及包裝用之報紙等證物，與為警
      於子○○所有車輛上所查扣之物品相同後，自知物證明確，曾自白詐騙庚○○○之事實，為其及被告等所為，惟否認詐騙被害人甲○○之事實，被告壬○○
      、戊○○則否認所有犯行（參見本院八十九年三月二十三日訊問筆錄）。雖被
      告子○○於其後之調查期日及審理期日均矢口否認犯行，並辯稱為一時意氣所
      為不實之自白，惟被告子○○及被告等既於警訊、偵查及本院羈押審理庭訊時
      ，均否認犯行，其所以會於本院第一次調查期日自白部分犯行，如解為係因被
      告丁○○不願再共同勾串供詞，及本院表明本案物證均相符等人證、物證尚堪
      明確下，自知無從辯解下，為部分之自白，或可因犯後態度良好等情狀，而獲
      得較輕刑度之合理考量下，所為不利自己部分之自白，亦為合理之推論。此尚
      可自子○○為何僅自白詐騙庚○○○之犯行，而不坦承關於詐騙甲○○事實之
      部分，益足證明子○○所辯意氣之下之自白云云，顯較本院前述推論顯不可採
      。
    ３再查被害人甲○○被詐騙，為人調包之藍色背包一只，內裝有麵條數包，每包
      麵條並以「更生日報」包裹，有證人即被害人甲○○分別於警訊及本院證述在
      卷，並有相片四幀附警訊卷足證，另被害人庚○○○被詐騙，為人調包之黑色
      背包一只，內裝有保久乳六盒，並以紅白相間方格巾及八十八年十一月二日之
      更生日報正刊數紙包裹，有證人即被害人庚○○○分別於警訊、偵查及本院調
      查庭證述在卷，並有相片四幀附警訊卷足證，另有扣押物品清單一件附卷足證
      。又查警方於被告子○○車上亦查獲一箱保久乳，後座並查獲同為紅白相間方
      格巾一條，及八十八年十一月二日之更生日報副刊數紙，及同為藍色及黑色之
      背包數只，有相片十二幀附警訊卷及扣押物品清單一件附偵查卷足證。該等保
      久乳與庚○○○受騙所持有之保久乳不僅同一廠牌，且保存期限均為「八十九
      年三月二十四日」、編號均為Ａ九－二號，顯為同一批產品，有公訴人所製作
      之履勘筆錄一件附偵查卷足查，並經本院於八十九年七月十二日之審理庭上勘
      驗提示被告子○○等，子○○坦承為相同產品在卷，且庚○○○受騙所持有之
      更生日報與子○○車上所查獲之更生日報均為八十八年十一月二日，一為正刊
      、一為副刊，顯為同份報紙，亦經本院當場勘驗提示被告等所不否認在卷，另
      輔以甲○○受騙所持有之報紙亦為更生日報，及庚○○○受騙日為八十八年十
      一月五日，被告等為警查獲係翌日即八十八年十一月六日，時間緊接，被告子
      ○○車上竟又藏有與被害人庚○○○受騙所持有之物，幾近相同之物品，如此
      巧合，以此推論被告子○○參與本案，當屬合理。
    ４又查被告等為警查獲時，係因共乘一部車號為Ｋ五－二七九八號之車輛，停駛
      於二名女子及一名老婦人之後，恰為當時擔任台東縣警察局台東分局利嘉派出
      所主管之丑○○行經該處發覺不對，經通報攔截該車，始為丑○○本人自行查
      獲，當時駕駛車輛者為被告子○○，車上分別載有餘被告三人，警方將該車輛
      帶至利嘉派出所後，於被告等面前，開啟後車箱，分由於後車箱及前、後座查
      獲如附表一所示之物，有證人即偵辦本案之員警乙○○、己○○、查獲被告等
      之丑○○、警員許榮林分別於偵查及本院結證在卷（參見偵查卷第一百十九頁
      以下及八十八年本院八十九年四月十九日、同年五月十日訊問筆錄），並有為
      警當場所拍攝之相片二十幀附警訊卷足證，又查該車輛係被告子○○所有，為
      共同被告壬○○等三人供稱在卷，並為子○○所不否認，是被告子○○所辯，
      不知查獲物品如何而來云云，為推卸之詞，顯不可採。
    ５另查被告子○○、壬○○及丁○○三人於八十九年十一月三日下午至台東，投
      宿於台東市緯龍飯店內，至同年月六日為警查獲止，均住宿於緯龍飯店，由被
      告丁○○以「張信義」之名義登記住宿，並均停留於台東地區，業據被告子○○、壬○○及丁○○三人於警訊及本院調查證據時供承在卷，並緯龍飯店內部
      登記紀錄及帳冊三件附警訊卷可查。是庚○○○被詐騙時，被告三人身在台東
      地區，尚無疑問。另查被告丁○○於八十八年十一月六日警訊時尚供稱，其於
      一、二月前也有來過台東一次，詳細時間已忘記，也是與被告戊○○、子○○
      、壬○○一起來，也是住緯龍飯店，並開Ｋ五－二七九八號自小客車（參見警
      訊卷第七頁），核與本院諭知員警乙○○調查附卷之緯龍飯店旅客登記簿，於
      八十八年九月二十二日，確有丁○○之住宿登記，及車號「二七九八號」、「
      四八八九號」之登記紀錄，有旅客登記簿一件附本院審理卷足證。是以二部車
      輛均登記於丁○○之下之紀錄觀之，丁○○非一人住宿於該飯店，且「二七九
      八號」車號與子○○所有，本案查獲之「Ｋ五－二七九八號」車輛顯為同部，
      亦堪認定。再被告子○○所有號碼為0000000000號之行動電話，為
      其於警訊及本院訊問時坦承在卷，本院查閱公訴人附於偵查卷之該支電話通聯
      紀錄，由通話基地台位址顯示，該支電話自八十八年九月二十二日至九月二十
      九日止，均於台東市區發話及受話，且自八十八年九月十三日起，即有於宜蘭
      、花蓮等地之受、發話紀錄，有該電話通聯紀錄一份附偵查卷足證。綜上所述
      ，被告子○○於八十八年九月二十八日甲○○被詐騙時，確實人在台東市，且
      係與丁○○、壬○○等共同前來，堪以證明。至被告子○○於本院訊問時稱，
      其八十八年九月份均在台中，未曾至其他縣市，並空言稱電話借人云云（參見
      本院八十九年五月十日訊問筆錄），顯為卸責謊稱之詞，所辯不可採。
    ６末查本院訊據被告壬○○辯稱，除八十九年十一月三日當日與子○○第一次來
      台東外，過去從未來過台東地區，十一月三日以前人在台北縣板橋地區，未到
      外縣市云云，而其所有之行動電話號碼為0000000000號，業據供承
      在卷（參見本院八十九年五月十日訊問筆錄）。經本院查閱公訴人附於偵查卷
      之該支電話通聯紀錄，由通話基地台位址顯示，該支電話自八十八年十月二十
      五日起至同年十一月六日止，即分別於宜蘭、花蓮及台東等地受、發話，且自
      十一月三日起至同年月六日止，受、發話地點即在台東地區，有該電話通聯紀
      錄一份附偵查卷足證。是其所辯之前從未來過台東云云，顯係謊言卸責之詞。
      至被告壬○○所提出之證人即其房東辛○○於本院結證稱，壬○○於八十九年
      九月二十五日至三十日在辛○○家中做水電工程等語，核與共同被告丁○○之
      供述不符，且丁○○並無理由僅指證壬○○、子○○犯本案，而不指證被告戊○○之理，另輔以壬○○說謊之性格，其所提證人顯為為其卸責之詞，尚不可
      採。
（四）核被告子○○、丁○○及壬○○三人所為，分別係犯：
    １被告子○○：如犯罪事實欄第一項所為係犯刑法第三百四十條之常業詐欺罪。
      按刑法上所謂常業犯，一般係指反覆以同種類行為為目的之社會活動，所構成
      之職業性犯罪而言，亦即恃犯罪所得以維生，至犯罪時間長短、所得多寡、是
      否恃此為唯一之謀生職業，均非所問。查被告為首組成俗稱之「金光黨」，二
      次犯刑法詐欺罪，並至少以此所得為其維生方式之一，另輔以被告於八十七年
      至八十八年間，甫因類似之犯罪手法，為法院判處徒刑，於未確定期間又開始
      犯本案，顯有反覆為之，且以此維生之意。其與被告丁○○、壬○○二人，及
      另名不詳姓名男子、二名不詳姓名女子，有犯意連絡及行為分擔，應依刑法第
      二十八條之規定，論以共同正犯。另被告基於獨立之犯意，與綽號「阿千」之
      男子，分別偽造「邱志宏」之國民身分證及駕駛執照各一枚，及偽刻「邱志宏
      」之印章一枚，足生損害於「邱志宏」，分別係犯刑法第二百十二條之偽造特
      種文書罪及同法第二百十七條第一項之偽造印章罪，其偽造國民身分證及駕駛
      執照之犯罪時間緊接，所犯罪名相同，顯係基於概括犯意為之，為連續犯，應
      依刑法第五十六條之規定，論以一罪，並加重其刑；再偽刻印章之犯行，雖亦
      與其前述偽造特種文書之犯行時間緊接，惟所犯罪名顯不相同，不構成連續犯
      ，應視為基於另一獨立之犯意，所為獨立之犯行。其偽造特種文書及印章，均
      係綽號「阿千」之男子有犯連絡及行為分擔，均為共同正犯。被告所犯常業詐
      欺罪及連續偽造特種文書、偽造印章之罪，其犯意各別、行為有異，所犯罪名
      又不同，應予分論併罰。再查被告前於民國八十三年間，因違反肅清煙毒條例
      （現修訂為毒品危害防制條例），為法院判處有期徒刑三年確定，八十六年十
      月七日執行完畢，有臺灣高等法院被告全國前案紀錄表一件附卷可查，被告受
      有期徒刑之執行完畢，五年以內再犯本案有期徒刑以上之罪，為累犯，應依刑
      法第四十七條之規定，加重其刑。
    ２被告丁○○：所為係犯刑法第三百四十條之常業詐欺罪。被告參與組成俗稱之
      「金光黨」，二次犯刑法詐欺罪，並以此所得為其維生方式之一，其反覆為之
      ，且以此維生。其與被告子○○、壬○○二人，及另名不詳姓名男子、二名不
      詳姓名女子，有犯意連絡及行為分擔，應依刑法第二十八條之規定，論以共同
      正犯。
    ３被告壬○○：如犯罪事實欄第一項所為係犯刑法第三百四十條之常業詐欺罪。
      按刑法上所謂常業犯，一般係指反覆以同種類行為為目的之社會活動，所構成
      之職業性犯罪而言，亦即恃犯罪所得以維生，至犯罪時間長短、所得多寡、是
      否恃此為唯一之謀生職業，均非所問。查被告參與組成俗稱之「金光黨」，二
      次犯刑法詐欺罪，顯有反覆為之，且以此維生之意。其與被告子○○、丁○○
      二人，及另名不詳姓名男子、二名不詳姓名女子，有犯意連絡及行為分擔，應
      依刑法第二十八條之規定，論以共同正犯。另被告基於獨立之犯意，委請不詳
      姓名之人，為之偽造「尤國修」國民身分證及印章之行為，係分別犯刑法第二
      百十二條之偽造國民身分證之特種文書罪，及同法第二百十七條第一項之偽造
      印章罪，與該名男子有犯意連絡及行為分擔，為共同正犯，再獨立持該國民身
      分證，以向臺銀板橋分行及東港郵局行使，憑以辦理開戶之程序，係犯刑法第
      二百十六條之行使偽造特種文書罪，前所犯偽造特種文書罪之行為，為行使之
      行為所吸收，應論以行使偽造特種文書罪，及共同偽造印章罪。再其連續偽造
  「尤國修」之署押及印文各二枚，分別於臺銀板橋分行存款開戶資料登錄單、
      存款印鑑卡上，及東港郵局存款單、印鑑卡上之行為，係犯刑法第二百十條之
      偽造私文書罪；其偽造他人署押、印文各一枚，分別於前述金融機構私文書之
      行為，分別係犯刑法第二百十七條第一項之偽造署押、印文罪，其偽造之署押
      、印文，係構成前述存款單、印鑑卡等私文書之一部分，為偽造私文書罪所吸
      收，論以偽造文書罪已足。又被告進而持該等偽造之文書，以向前述金融機構
      主張權利，係犯刑法第二百十六條之行使偽造私文書罪，前所為偽造私文書之
      行為屬低度行為，復為行使之高度行為所吸收，而論以行使偽造私文書罪為已
      足。二次所犯偽造私文書罪，係基於概括犯意為之，時間均接近，所犯罪名又
      相同，應論以連續犯之一行使偽造私文書罪，並依刑法第五十六條規定，加重
      其刑。其復持以向不知情之承辦公務人員，申辦各該銀行及郵局之存款帳戶及
      帳簿各一本之行為，使該等公務人員將前述不實事項登載於其等職務上所掌管
      之公務帳冊上，並據以核發存款帳簿各一本之行為，係犯刑法第二百十四條之
      使公務員登載不實罪，前後二次所為，時間緊接，所犯罪名相同，顯係基於概
      括犯意惟之，為連續犯，論以一罪，並依刑法第五十六條之規定，加重其刑。
      壬○○先後所為行使偽造特種文書罪、共同偽造印章罪、連續為行使偽造私文
      書罪及連續使功務員登載不實罪，四罪間有方法、結果及手段、目的之牽連關
      係，為牽連犯，應依刑法第五十五條之規定，從一重之連續行使偽造私文書罪
      處斷。
    ４小結：就常業詐欺罪部分，爰審酌被告等身強體壯，卻不思謀取正當職業，以
      己實力謀生，竟貪圖、詐騙他人財物，坐享不法利益，並以此為維生方式之犯
      罪動機及目的；組成犯罪集團，利用人性貪小便宜之貪念，並專門挑取年老可
      欺之受害人下手行騙，至為可惡之犯罪手段；子○○為首組成所謂「金光黨」
      ，丁○○、壬○○參與該集團，專以詐騙本地善良民眾，造成被害人等為數不
      小之金錢財物損失，且如此不尊重他人財產權之犯行，對於本地良善風氣造成
      破壞，甚且有引起不肖之徒起而傚尤之虞，侵害一般社會大眾對法威信之信賴
      ，並助長現今社會日益橫行之詐騙歪風等犯罪所生危害；被告子○○、壬○○
      於本院調查證據及審理期日，經本院提示本案明確如鐵之物證，仍心存僥倖，
      一概否認詐欺犯行，並編造供詞，以延滯本案調查證據及審理之時間，犯後態
      度均不佳；被告丁○○坦承全部犯行，並據實供述，犯後態度良好；另子○○
      甫因組成所謂「金光黨」詐騙他人財物，為臺灣台中地方法院、臺灣高等法院
      台中分院判處有期徒刑六年二月，有該等法院刑事判決書、前述臺灣高等法院
      被告全國前案紀錄表各一件，分別附偵查及本院審理卷可查，其尚未確定及確
      定後仍屢次犯相同詐騙犯行之不良品行等一切情狀。就常業詐欺罪部分，被告
      等分別依其等前述犯罪情節及犯後態度等，分別量處如主文所示有期徒刑外，
      並審酌其等詐騙所得財物利益，超過本條法定最高罰金最多額（五萬元）甚多
      ，於其等所得利益範圍內，並分別加重科處如主文所示之罰金。另就偽造文書
      等罪部分，爰審酌被告子○○、壬○○犯罪手段平和，及犯罪對於被偽造人之
      信用及金融機構查核作業之正確性所生損害，並分別坦承犯行，態度尚稱良好
      等一切情狀，分別量處如主文所示之刑。再如附表所示之物，分別為被告等供
      犯罪所用之物及偽造之印章、印文及署押，且分別為被告等所有，業據被告等
      供承在卷，爰依刑法第三十八條第一項、第二百十九條之規定，宣告均沒收，
      至扣案如起訴書附表編號八至十、十七、三十四、三十六至五十一、五十二號
      之金錢或物品等，雖均為該附表所載為各該被告等所有，惟既無法證明為供本
      案犯罪所用或不符因犯罪所得之物之意義，依法自不得宣告沒收，附此敘明。
      末須強調者，被告子○○係多次犯類似之詐騙犯行，甚且前案判決尚未確定，
      復自台中至台東地區另組金光黨犯罪集團，於前案尚未確定及確定後，連續犯
      本案詐騙之罪，顯見其無任何悔意，且性格頑劣，即便服刑完畢亦難遽斷對之
      能有矯正功效，是本案所宣告之刑以懲罰之目的及功效為重。本院必須提醒日
      後執行被告子○○刑罰之監所相關機關，對被告子○○實不宜亦不應予以假釋
      之處分，而應令其於獄中服刑期滿，以示懲罰之目的，至少對於其符合假釋形
      式要件後，仍應從嚴從苛審核實質要件，如是否確實悛悔有據等要件，否則不
      免有濫行假釋，及誤解假釋制度精神之虞，附此敘明。
    ５至公訴人以為矯正被告子○○犯罪惡習為由，另請求於刑之執行完畢或赦免後
      ，令被告強制工作三年。按有犯罪之習慣或以犯罪為常業或因遊蕩或懶惰成習
      而犯罪者，得於刑之執行完畢或赦免後，令入勞動場所，強制工作，刑法第九
      十條第一項定有明文。立法上於保安處分中設立強制工作種類之目的，旨在對
      嚴重職業性犯罪及欠缺正確工作觀念或無正常工作因而犯罪者，強制其從事勞
      動，學習一技之長及正確之謀生觀念，使其日後重返社會，能適應社會生活。
      次按保安處分係對受處分人將來之危險性所為之處置，以達教化與治療之目的
      ，為刑罰之補充制度。我國現行刑法採刑罰與保安處分之雙軌制，要在維持行
      為責任之刑罰原則下，為強化其協助行為人再社會化之功能，以及改善行為人
      潛在之危險性格，期能達成根治犯罪原因、預防犯罪之特別目的。保安處分之
      措施亦含社會隔離、拘束身體自由之性質，其限制人民之權利，實與刑罰同，
      本諸法治國家保障人權之原理及刑法之保護作用，其法律規定之內容，及法院
      於適用該法條，決定應否將具前述危險性格之行為人交付強制工作時，應受比
      例原則之規範，使保安處分之宣告，與行為人所為行為之嚴重性、行為人所表
      現之危險性，及對於行為人未來行為之期待性相當。司法院大法官議決釋字第
      四七一號解釋理由書，曾有類此指導意旨。是對被告是否為強制工作之宣告，
      應審酌本案及被告過去是否有犯罪習慣等情狀，斟酌憲法上比例原則，以其派
      生之適當性原則、必要性原則（又稱侵害最小原則）及相當性原則（又稱狹義
      比例原則）等三個有位階順序之原則為審查標準，始得貫徹現代法治國家保障
      人身自由之基本原則。查對本案被告子○○，就強制工作之內容可使其習得某
      些技能言，對於其幾以詐騙為業之情，實甚適當；再就必要性原則言，對於人
      身自由之處罰（包括保安處分如強制工作），如有多種手段可供適用時，應選
      擇對其侵害最小及可使其最易於回歸社會營正常生活者，被告子○○甫因相同
      之詐騙犯行，為法院判處徒刑，仍不知悔改，再犯本案相同之罪，足證被告重
      操詐騙舊業之機率甚大，且已犯罪成性，尚難有其他方法足以達到對其教化之
      目的，令其強制工作，為不得不採之必要措施及處分；最後，即使通過必要性
      原則之檢證，尚需考量對被告為強制工作之處罰程度與所欲達成目的之間，是
      否具合理適當之比例關係，查被告年屆不惑，仍無正當職業，且屢為詐騙之犯
      行，被告確有犯罪習慣，已堪證明，基於保護社會大眾財產法益日後不再受被
      告詐騙侵害之特別預防目的之考量，衡量令其強制工作三年，所侵害其人身自
      由之私益，與保護社會大眾財產法益及治安維護之公益，尚稱相當，且無逾比
      例原則之情。綜上所述，對被告實有應宣告強制工作之必要，且以三年為宜，
      又此宣告通過憲法比例原則之檢驗，本院參諸公訴人之請求，併宣告被告子○○，於刑之執行完畢或赦免後，令入勞動場所，強制工作三年。
二、戊○○部分：
（一）公訴意旨略以：如起訴書關於被告戊○○犯罪所載（如附件）。
（二）公訴人認被告戊○○參與詐騙甲○○之犯行，擔任搭載甲○○之犯罪分工；參
      與詐騙庚○○○之犯行，則係負責於庚○○○提領現款時於旁監看之犯罪分工
      等情，無非係以證人即被害人甲○○及庚○○○之指證，及警方於被告子○○
      車上所查獲如附表一、二所示之物為證。訊據被告戊○○固不否認為警查獲時
      ，與被告子○○、丁○○及壬○○共同在子○○所有車輛上之事實，惟堅決否
      認有為如犯罪事實欄第一項所述犯行，辯稱：當日係與被告等一起出遊，至於
      公訴人所指犯罪時間，其均不在台東等語。
（三）按犯罪事實應依證據認定之，無證據不得推定其犯罪事實；又不能證明被告犯
      罪者，應諭知無罪之判決。刑事訴訟法第一百五十四條、第三百零一條第一項
      分別定有明文。復按告訴人之告訴，係以使被告受刑事訴追為目的，是其陳述
      是否與事實相符，仍應調查其他證據以資審認，最高法院五十二年台上字第一
      三００號判例亦同此見解。再按刑事訴訟上證明之資料，無論其為直接證據或
      間接證據，均須達於通常一般之人均不致有所懷疑，而得確信其為真實之程度
      ，始得據為有罪之認定，若其關於被告是否犯罪之證明未能達此程度，而有合
      理之懷疑存在時，致使無從形成有罪之確信，在刑事訴訟「罪疑唯輕」、「無
      罪推定」原則下，根據「罪證有疑，利於被告」之證據法則，即不得遽為不利
      被告之認定，最高法院七十六年台上字第四九八六號判例意旨曾強調此一原則
      ，足資參照。
（四）經查公訴人所提出之證據，及本院依職權調查卷內及所得相關證據，均無法證
      明被告犯本案罪行：
    １查公訴人認被告犯本案常業詐欺罪嫌，主要係以證人即被害人甲○○、庚○○○分別於警訊及偵查中所為證詞為據。證人甲○○於警訊中當場指認被告戊○○稱：戊○○是當時詐騙我財物負責開車之人等語（參見警訊卷第二十一頁，
      八十八年十一月六日警訊筆錄）。證人庚○○○於警訊中當場指認戊○○證稱
      ：因當時我拿定期存款單至台灣銀行辦理解約存款時，戊○○藉故及尾隨我在
      旁故意詢問我，是否會提款，所以我對戊○○印象很深刻；另證稱：我發現戊○○不時在監視我是否有辦理解約提款，藉故詢問櫃檯行員，如何辦理存款，
      不時注意我之活動舉止，並無詢問我任何之問題（參見警訊卷第十五頁、第十
      六頁，八十八年十一月六日）；於偵查中亦指證被告戊○○稱：我至臺灣銀行
      領錢時，戊○○問櫃檯小姐可否領錢，小姐答完話後，戊○○便離去了等語（
      參見偵查卷第七十三頁，八十八年十一月二十日）。
    ２按證人證詞常因個人記憶、表達能力、距離事發時間之久暫等因素，而有前後
      不一或記憶不清之陳述；又在警局中之指認，常受到警察機關有形、無形之暗
      示，而有下意識配合警方證述之危險。查證人甲○○被騙時間為八十八年九月
      二十八日，距其於同年十一月六日於警訊指認之時間，已相距月餘，且本院傳
      訊甲○○，經其當面指證本案被告四人，其結證稱：是否被告四人我不太清楚
      ，我只知道車上有二位女子、一位男生，在開車等語（本院八十九年三月二十
      三日訊問筆錄）。是證人無法確定當時駕駛者是否被告戊○○，且證人坐於車
      內，是否足以窺見駕駛者之全貌，亦有疑問。再查證人庚○○○，於八十九年
      三月二十三日之調查期日指證在臺灣銀行領錢時，戊○○在其旁邊，證人並提
      出陳述狀一件，詳敘戊○○當時動作等語（參見本院八十九年三月二十三日訊
      問筆錄，及證人所提「答辯狀」）；本院復於八十九年七月十二日復傳訊證人
      庚○○○證稱：覺得很像戊○○，在銀行所見在旁之人並無留鬍子等語，經本
      院提示被告戊○○於八十八年十一月二十日所攝，附於偵查卷第八十三頁之相
      片，戊○○當時顯然留有二撇鬍子，與證人所述該人未留鬍子，不相符合，證
      人始稱，沒有辦法確定是戊○○等語（參見本院八十九年七月十二日訊問筆錄
      ）。查戊○○拍攝前述相片之時間，距庚○○○被騙時間僅有十餘日，是否留
      有鬍子應為甚為明顯之特徵，證人對此陳述有甚大差距，已堪認定。末查即便
      找出當日於銀行在證人庚○○○身旁之人，亦僅得證明該人在銀行，至證人所
      述，該人係在旁監視其是否確實解約提款等語，僅係證人臆測之詞，尚無其他
      證據足以證明該人是否參與本案。
    ３再查被告戊○○尚提出以下不在場證明，經本院查證屬實，堪以認定：
    （１）八十八年九月二十八日：訊據證人即被告戊○○之房東癸○○結證稱，被
          告戊○○自八十八年九月初至同年十二月止，與其妻共同於高雄，向其承
          租店面，經營泡沫紅茶生意，八十九年九月、十月間幾乎每天都看見郭進
          松夫妻二人，他們在十二月份結束營業，十一月份開始幾乎未看見戊○○
          ；營業時間每日自早上十時、十一時開始，至晚上十一時止，九月二十八
          日當天可以確定有營業，因為戊○○每天都要載送原料，當天應該在高雄
          等語（參見八十九年四月十九日訊問筆錄）。查證人癸○○係被告之房東
          ，復為被告所提出之善意證人，所言當係對被告有利，是其真實性尚待斟
          酌，而既然被告經營泡沫紅茶，係至八十八年十二月止，證人本可陳述於
          十一月亦每日看見被告，惟其僅證明被告九月至十月幾乎每天在高雄，並
          確定九月二十八日當日看見被告，未一併對被告有利之十一月份為陳述，
          足見尚非一概為被告有利之陳述，再輔以共同被告丁○○所供述被告郭進
          松未參與本案（如後述４），證人證言堪認為真。
    （２）八十八年十一月五日：查庚○○○係於八十八年十一月五日上午八時三十
          分至九時起，至同日十時許期間被騙，業據本院訊據證人庚○○○結證在
          卷，核與其於警訊及偵查中所言相符，另有本院向臺灣銀行台東分行函查
    庚○○○提款時間並調閱當日錄影帶，經該行函覆提款四十萬元之交易時
          間為八十八年十一月五日上午十時二分，當日錄影帶因屆三個月保存期限
          ，無法提供等語，有八十九年五月十九日（八九）銀東營字第二０六０號
          函一件附卷足證。惟查被告戊○○於八十九年十一月五日上午九時許，即
          庚○○○被騙時間，正陪同其兄郭昱鋒、郭英松等至臺灣台東地方法院檢
          察署，為郭英松過失傷害案，與該案被害人丙○○談和解事宜，成立和解
          交付賠償金後，丙○○並於當時即於檢察署書立撤回告訴狀撤回對郭英松
          之告訴，戊○○等始於同日十時許離去，業據證人郭昱鋒、丙○○於本院
          結證在卷（分別參見本院八十九年四月十九日、五月十日訊問筆錄），並
          有本院向該檢察署函調郭英松過失傷害案卷，郭英松於八十九年十一月五
          日確有出庭應訊，並有丙○○於當日所書立之撤回告訴狀一件附該案卷足
          證。是庚○○○指證被告戊○○在銀行之時間，戊○○正在檢察署，證人
          之指證顯有誤會。
    ４末查共同被告丁○○除於本院八十九年三月二十三日第一次調查證據期日曾供
      承被告戊○○參與本案外，於當次調查期日改稱，及其後數次調查期日及審理
      期日，均供稱被告戊○○未參與本案二次之詐欺行為，八十九年九月二十八日
      負責駕駛搭載甲○○者者為另名男子，庚○○○去銀行領錢並無共犯跟隨等語
      （參見本院歷次訊問筆錄及審理筆錄）。查被告丁○○除供承自己犯本案外，
      復稱被告子○○、壬○○共同參與，惟稱被告戊○○未參與本案，供述一致，
      堪認為實。至為何丁○○於八十九年三月二十三日第一次調查證據期日始，會
      供承被告等四人均參與犯案，可能係其等為警查獲時正要另犯詐欺罪之故，業
      如前述，惟該次既未能證明其等已達著手，雖有犯案之危險，亦不得以尚未發
      生，未能證明已達著手之事實（詐欺罪僅罰及未遂，未處罰更前之預備或圖犯
      ），論處被告，亦如前述。惟如公訴人足以提出得證明被告等為警查獲時正著
      手於詐欺犯行構成要件而不遂，仍得對之提起公訴，附此敘明。
    ５至被告戊○○為警查獲時正與被告子○○、丁○○及壬○○共同坐於車上，除
      得證明被告等正要著手於另件詐欺犯行外，自不能以被告戊○○與其餘被告共
      一車，及自子○○所有車上查獲如附表一所示之證物，即遽斷被告戊○○與之
      共犯本案犯行，是被告所辯尚堪採信。
（五）綜上所述，公訴人所舉之證據均不足以證明被告確有為本案犯行。此外，本院
      依職權調查本案現存及相關範圍之任何事證，仍不能證明被告戊○○有罪，依
      法自應諭知無罪之判決，以示審慎。另起訴書附表編號二十五號所示戊○○所
      有之現金即不得沒收，附此敘明。
據上論斷，應依刑事訴訟法第二百九十九條第一項前段、第三百零一條，刑法第二十
八條、第五十六條、第三百四十條、第二百十條、第二百十二條、第二百十六條、第
二百十七條、第五十五條、第四十七條、第四十二條第三項、第五十一條第五款、第
五十八條、第二百十九條、第三十八條第一項第二款、第九十條第一項，判決如主文
。
本案經檢察官李進榮到庭執行職務。
中    華    民    國      八十九      年      九      月      二十八    日
                                  臺灣臺東地方法院刑事庭
                                      法  官  錢  建  榮
右正本證明與原本無異。
如不服本判決，應於判決送達後十日內向本院提出上訴狀。（須附繕本）
「切勿逕送上級法院」
                                      書記官  林  建  成
中    華    民    國      八十九      年      九      月      二十八    日
附錄本案論罪科刑法條全文
二百十四條、二百十六條、二百十七條、三百四十條
刑法第二百十條：
偽造、變造私文書，足以生損害於公眾或他人者，處五年以下有期徒刑。
刑法第二百十二條：
偽造、變造護照、旅券、免許證、特許證及關於品行、能力、服務或其他相類之證書
、介紹書，足以生損害於公眾或他人者，處一年以下有期徒刑，拘役或三百元以下罰
金。
刑法第二百十四條：
明知為不實之事項，而使公務員登載於職務上所掌之公文書，足以生損害於公眾或他
人者，處三年以下有期徒刑、拘役或五百元以下罰金。
刑法第二百十六條：
行使第二百十條至第二百十五條之文書者，依偽造、變造文書或登載不實事項或使登
載不實事項之規定處斷。
刑法第二百十七條：
偽造印章、印文或署押，足以生損害於公眾或他人者，處三年以下有期徒刑。
盜用印章、印文或署押，足以生損害於公眾或他人者，亦同。
刑法第三百四十條：
以犯第三百三十九條之罪為常業者，處一年以上七年以下有期徒刑，得併科五萬元以
下罰金。
【附表一】
┌───┬───────────────┬─────┬─────────┐
│編  號│      物  品  名  稱          │  數  量  │ 備            考 │
├───┼───────────────┼─────┼─────────┤
│  一  │無線電對講機                  │二具      │子○○所有        │
├───┼───────────────┼─────┼─────────┤
│  二  │行動電話                    │二具      │同右              │
├───┼───────────────┼─────┼─────────┤
│  三  │呼叫器                        │一個      │同右              │
├───┼───────────────┼─────┼─────────┤
│  四  │手提背包                      │五個      │同右              │
├───┼───────────────┼─────┼─────────┤
│  五  │小手提包                      │二個      │同右              │
├───┼───────────────┼─────┼─────────┤
│  六  │紅白相間方格巾                │二條      │同右              │
├───┼───────────────┼─────┼─────────┤
│  七  │保久乳                        │二十七罐  │同右              │
├───┼───────────────┼─────┼─────────┤
│  八  │黑袖套                        │一雙      │同右              │
├───┼───────────────┼─────┼─────────┤
│  九  │手套                          │一雙      │同右              │
├───┼───────────────┼─────┼─────────┤
│  十  │報紙                          │一疊      │同右              │
├───┼───────────────┼─────┼─────────┤
│  十一│行動電話（含備用電話）        │一具      │丁○○所有        │
├───┼───────────────┼─────┼─────────┤
│  十二│行動電話                      │一具      │壬○○所有        │
├───┼───────────────┼─────┼─────────┤
│  十三│麵條                          │一包      │被告廖、張、解所有│
│      │                              │          │（甲○○持有）    │
├───┼───────────────┼─────┼─────────┤
│  十四│黃色包巾                      │一條      │同右              │
├───┼───────────────┼─────┼─────────┤
│  十五│藍色手提背包                  │一個      │同右      │
├───┼───────────────┼─────┼─────────┤
│  十六│保久乳                        │六罐      │被告廖、張、解所有│
│      │                              │          │（庚○○○有）    │
├───┼───────────────┼─────┼─────────┤
│  十七│鎖頭                          │一個      │同右              │
├───┼───────────────┼─────┼─────────┤
│  十八│報紙│一份      │同右              │
├───┼───────────────┼─────┼─────────┤
│  十九│紅白相間方格巾                │一條      │同右              │
├───┼───────────────┼─────┼─────────┤
│  二十│黑色手提背包                  │一個      │同右              │
└───┴───────────────┴─────┴─────────┘
【附表二】
┌───┬───────────────┬─────┬─────────┐
│編  號│      物  品  名  稱          │  數  量  │ 備            考 │
├───┼───────────────┼─────┼─────────┤
│  一  │偽造「邱志宏」印章            │一枚      │子○○所有        │
├───┼───────────────┼─────┼─────────┤
│  二  │偽造「邱志宏」國民身分證      │一枚      │同右              │
├───┼───────────────┼─────┼─────────┤
│  三  │偽造「邱志宏」汽車駕照        │一枚      │同右              │
├───┼───────────────┼─────┼─────────┤
│  四  │偽造「尤國修」印章            │一枚      │壬○○所有        │
├───┼───────────────┼─────┼─────────┤
│  五  │偽造「尤國修」國民身分證      │一枚      │同右              │
├───┼───────────────┼─────┼─────────┤
│  六  │偽造「尤國修」國民身分證影本  │一枚      │同右              │
├───┼───────────────┼─────┼─────────┤
│  七  │偽造「尤國修」臺灣銀行存款簿  │一本      │同右              │
├───┼───────────────┼─────┼─────────┤
│  八  │偽造「尤國修」臺灣銀存款印鑑卡│一張      │同右              │
├───┼───────────────┼─────┼─────────┤
│  九  │郵局存簿                      │一本      │同右              │
└───┴───────────────┴─────┴─────────┘


司法院資訊處製作；財團法人民間司法改革基金會備份。
